【裁判字號】    99,台抗,439
【裁判日期】    990610
【裁判案由】    給付違約金聲請假扣押
【裁判全文】
最高法院民事裁定              九十九年度台抗字第四三九號
再 抗告 人  廣昌資產管理股份有限公司
法定代理人  丙○○
訴訟代理人  葉銘功律師
            鍾凱勳律師
            陳君慧律師
上列再抗告人因與相對人甲○○等間請求給付違約金，聲請假扣
押事件，對於中華民國九十九年三月三十一日台灣高等法院裁定
（九十九年度抗字第四○七號），提起再抗告，本院裁定如下：
    主  文
再抗告駁回。
再抗告訴訟費用由再抗告人負擔。
    理  由
按對於抗告法院所為抗告有、無理由之裁定再為抗告，僅得以其
適用法規顯有錯誤為理由，此觀民事訴訟法第四百八十六條第四
項之規定自明。本件再抗告人以：伊先後分別與相對人簽立借貸
暨投資意向書及協議書，向相對人借款新台幣（下同）五億元，
並約定違約金三億元。伊雖遲延二個月給付，惟已於民國九十七
年一月三十一日清償全部借款，並被迫於同年六月三十日給付違
約金。伊於九十七年九月十七日起訴請求相對人返還違約金，迄
仍訴訟中。詎相對人乙○○於訴訟中，自九十七年九月二十四日
起至九十九年一月十三日止，移轉不動產高達二十四筆予第三人
。為恐有日後不能強制執行或甚難執行之虞，爰陳明願供擔保以
補釋明之不足，聲請台灣台北地方法院以九十九年度裁全字第三
三○號裁定（下稱第三三○號裁定），准再抗告人供相當擔保後
，得對於相對人之財產為假扣押。相對人對之提起抗告，原法院
以：再抗告人主張相對人應返還其所交付之違約金三億元，固據
提出借貸暨投資意向書、協議書及起訴狀，然觀諸借貸暨投資意
向書及協議書僅載明再抗告人無法依約定償還借款時，同意以三
億元賠償相對人所受損失，並無再抗告人得請求相對人返還三億
元之相關約定，且再抗告人亦未提出違約金過高之相關事證。況
違約金於未經法院酌減前，尚無從認給付違約金之債務人已對債
權人取得違約金返還請求權。至再抗告人所提起訴狀乃其訴請相
對人返還違約金之書狀，非屬釋明之證據資料。是再抗告人就其
主張之請求，顯未提出適當之證據以為釋明，其釋明既屬欠缺，
自不得逕以擔保取代釋明等詞。因認相對人對第三三○號裁定之
抗告，為有理由，乃將該裁定予以廢棄，改為駁回再抗告人假扣
押聲請之裁定，經核並無適用法規顯有錯誤情事。再抗告意旨，
指摘原裁定不當，聲明廢棄，非有理由。
據上論結，本件再抗告為無理由。依民事訴訟法第四百九十五條
之一第二項、第四百八十一條、第四百四十九條第一項、第九十
五條、第七十八條，裁定如主文。
中    華    民    國  九十九  年    六    月    十    日
                      最高法院民事第四庭
                          審判長法官  劉  延  村
                                法官  許  澍  林
                                法官  黃  秀  得
                                法官  許  正  順
                                法官  魏  大  喨
本件正本證明與原本無異
                                      書  記  官
中    華    民    國  九十九  年    六    月  二十二  日
                                                      v

司法院資訊處製作；財團法人民間司法改革基金會備份。
